【裁判字號】    98,易,1162
【裁判日期】    981118
【裁判案由】    違反家庭暴力防治法等
【裁判全文】
臺灣彰化地方法院刑事判決              98年度易字第1162號
公  訴  人  臺灣彰化地方法院檢察署檢察官捷股
被      告  甲○○
上列被告因違反家庭暴力防治法等案件，經檢察官提起公訴（98
年度偵字第8615號），本院以簡式審判程序，判決如下：
    主  文
甲○○違反法院依家庭暴力防治法第十四條第一項所為禁止實施
家庭暴力、禁止騷擾被害人之民事通常保護令裁定，累犯，處有
期徒刑柒月。
    犯罪事實
一、甲○○為乙○○之子，2 人為家庭暴力防治法第3 條第3 款
    所稱之家庭成員關係。甲○○曾因違反家庭暴力防治法案件
    ，經本院以97年度簡字第26號判決，處有期徒刑4 月確定，
    於民國97年5 月6 日易科罰金執行完畢。又因違反家庭暴力
    防治法案件，經本院以98年度簡字第1353號判決判處有期徒
    刑5 月確定，尚未執行，猶不知悔改，明知乙○○業經本院
    於97年12月25日以97年度家護字第819 號裁定核發民事通常
    保護令，令甲○○不得對乙○○實施身體或精神上不法侵害
    之行為，且不得對乙○○為騷擾行為，保護令之有效期間為
    1 年，竟仍在該保護令之有效期間內之98年9 月30日凌晨1
    時許，因不滿其酒後返家遲未有人應門，基於違反上開民事
    保護令之犯意，在彰化縣秀水鄉○○村○ 鄰○○路118 號住
    處，以腳踹門及機車，並徒手勒住前來開門之乙○○之頸部
    ，將乙○○壓至地上，致乙○○受有右頸擦傷3X1 公分、右
    腕擦傷2X1 公分、右膝擦傷2X1 公分之傷害（毀損及傷害部
    分，業經撤回告訴，另為不起訴處分）。復對乙○○恫稱：
    關出來就要殺其，並將其活埋等語，以此加害生命之事恐嚇
    乙○○，致乙○○心生畏懼，並造成乙○○精神上不法侵害
    而違反上開民事保護令。
二、案經乙○○訴由彰化縣警察局鹿港分局報告臺灣彰化地方法
    院檢察署檢察官偵查起訴。
    理  由
一、本案所引證據，公訴人、被告均不爭執證據能力，是後述所
    引用證據之證據能力均無疑義，合先敘明。
二、訊據被告對上開犯行均坦承不諱，並據告訴人乙○○迭於警
    詢、偵訊中指訴綦詳，復有診斷書、上開民事通常保護令影
    本、酒精濃度測試單各1 份及照片4 張附卷可參，足證被告
    出於任意性之自白與事實相符，本件事證明確，被告犯行已
    堪認定。
三、按家庭暴力防治法所稱家庭暴力，係指家庭成員間實施身體
    或精神上不法侵害之行為，所稱家庭暴力罪，係指家庭成員
    間故意實施家庭暴力行為而成立其他法律所規定之犯罪，家
    庭暴力防治法第2 條第1 款、第2 款分別定有明文。又任何
    打擾、警告、嘲弄或辱罵他人之言語、動作或製造使人心生
    畏怖情境之行為，均屬家庭暴力防治法所稱之騷擾，此觀該
    法第2 條第3 款之規定自明。查被告為乙○○之子，其等之
    間具有家庭暴力防治法第3條第3款所定之家庭成員關係。故
    核被告所為，係犯家庭暴力防治法第61條第1款、第2款之違
    反保護令罪及刑法第305條之恐嚇危害安全罪。又被告上開
    恐嚇危害安全犯行，同時亦屬家庭暴力防治法第2條第2款之
    家庭暴力罪，惟因家庭暴力防治法之上開條文並無罰則規定
    ，是以此部分犯行應僅依刑法恐嚇罪之規定，予以論罪科刑
    ，附此敘明。被告雖於前揭行為中，違反前開保護令內關於
    禁止對被害人實施家庭暴力及禁止騷擾行為之規定，惟該保
    護令內之數款規定，均係保護令之內容，僅係將其違犯情形
    逐一列舉，被告同時違反保護令內數款規定，其行為均僅係
    違反同一保護令之禁止裁定，應均僅構成一違反保護令罪。
    被告以一行為同時觸犯上開2罪名，為想像競合犯，應依刑
    法第55條之規定，從一重之違反保護令罪論處。被告有如犯
    罪事實欄所述之科刑及執行紀錄，有臺灣高等法院被告前案
    紀錄表在卷可稽，其於執行完畢後5年內再犯本件有期徒刑
    以上之罪，為累犯，應依刑法第47條第1項之規定加重其刑
    。爰審酌被告非但不知愛護家人，反出言恐嚇，致告訴人身
    心受創甚深，且於1年6月內已兩度違反保護令，有臺灣高等
    法院被告前案紀錄表附卷可按，竟仍再犯本案，顯無悔改之
    意，犯後尚能坦承犯行，及其犯罪動機、手段、智識程度等
    一切情狀，量處如主文所示之刑。
據上論斷，應依刑事訴訟法第299 條第1 項前段，家庭暴力防治
法第61條第1 款、第2 款，刑法第11條前段、第305 條、第55條
、第47條第1項，刑法施行法第1條之1第1項、第2項前段，判決
如主文。
本案經檢察官賴志盛到庭執行職務。
中    華    民    國    98    年    11    月    18    日
                  刑事第五庭    法  官  王奕勛
以上證明與原本無異。
如不服本判決應於收受判決後10日內向本院提出上訴書狀，並應
敘述具體理由；其未敘述上訴理由者，應於上訴期間屆滿後20日
內向本院補提理由書（均須按他造當事人之人數附繕本）「切勿
逕送上級法院」。
告訴人或被害人對於判決如有不服具備理由請求檢察官上訴者，
其上訴期間之計算係以檢察官收受判決正本之日期為準。
中    華    民    國    98    年    11    月    18    日
                                書記官  戴國安
附錄本案判決論罪科刑法條：
家庭暴力防治法第61條第1 款、第2 款
違反法院依第 14 條第 1 項、第 16 條第 3 項所為之下列裁定
者，為本法所稱違反保護令罪，處 3 年以下有期徒刑、拘役或
科或併科新臺幣 10 萬元以下罰金：
一、禁止實施家庭暴力。
二、禁止騷擾、接觸、跟蹤、通話、通信或其他非必要之聯絡行
    為。
三、遷出住居所。
四、遠離住居所、工作場所、學校或其他特定場所。
五、完成加害人處遇計畫。
中華民國刑法第305條
（恐嚇危害安全罪）
以加害生命、身體、自由、名譽、財產之事，恐嚇他人致生危害
於安全者，處 2 年以下有期徒刑、拘役或 3 百元以下罰金。


司法院資訊處製作；財團法人民間司法改革基金會備份。
